【裁判字號】    90,易,571
【裁判日期】    900329
【裁判案由】    毒品危害防制條例
【裁判全文】
臺灣臺北地方法院刑事判決                            九十年度易字第五七一號
    公  訴  人  臺灣臺北地方法院檢察署檢察官
    被      告  甲○○
右列被告因違反毒品危害防制條例案件，經檢察官聲請簡易判決處刑（九十年度毒偵
字第三七七號）嗣經本院刑事簡易庭（受理案號為九十年度簡字第五九二號）認不宜
以簡易判決處刑移送本院，本院改依通常訴訟程序審理，判決如左：
    主  文
甲○○施用第二級毒品，處有期徒刑捌月。
    事  實
一、甲○○曾於民國八十八年七月間因違反毒品危害防制條例案件，經本院以八十八
    年度訴字第五二六號判處應執行有期徒刑八月確定。並於八十九年九月二十九日
    縮短刑期執行完畢。復於前開裁判確定前之八十八年二月間，因違反毒品危害防
    制條例案件，經本院以八十八年度北簡字第一三三０號判處有期徒刑四月，如易
    科罰金，以三百元折算一日。經本院合議管轄第二審以八十九年度簡上字第一四
    五號，撤銷原判決，判處有期徒刑四月，如易科罰金，以三百元折算一日確定。
    前開三罪間，經本院以九十年度聲字第一四號裁定更定其應執行刑為有期徒刑一
    年，扣除前已執行之有期徒刑八月部分，仍有四個月之殘刑尚未執行完畢（未構
    成累犯）。又分別因違反毒品危害防制條例施用第二級毒品安非他命案件，經本
    院裁定送觀察、勒戒後，因無繼續施用毒品之傾向，由臺灣臺北地方法院檢察署
    檢察官於八十七年十一月六日，以八十七年度偵字第二一七一六號處分不起訴確
    定。復因施用第二級毒品案件，經本院以八十八年度毒聲字第一四四七號裁定送
    觀察、勒戒後，認有繼續施用毒品傾向，先送強制戒治，並由臺灣臺北地方法院
    檢察署檢察官於八十八年六月二十九日，以八十八年度偵字第一三五一一號提起
    公訴，經本院以八十八年度北簡字第一三三０號判處有期徒刑四月，如易科罰金
    ，以三百元折算一日。復於八十九年九月十八日，經本院合議管轄第二審以八十
    九年度簡上字第一四五號撤銷原判決，並判處有期徒刑四月，如易科罰金，以三
    百元折算一日確定。詎仍不知悔改，另基於施用第二級毒品安非他命之犯意，於
    九十年一月二十八日晚上某時許（聲請簡易處刑書誤載為九十年一月二十九日中
    午），在台北縣深坑鄉深坑村平埔四十六號四樓住處，非法施用第二級毒品安非
    他命，嗣於九十年一月三十一日晚上八時二十分許（聲請簡易處刑書誤載為九十
    年一月二十九日晚上八時三十分），為警搜索上址查獲，並扣得非其所有供施用
    之安非他命一包（淨重０‧七一公克）、安非他命殘渣袋三只、含安非他命殘渣
    之分裝杓一支、吸食器一組、分裝袋三包（內有分裝袋共十五只）、電子秤一台
    及酒精燈一個。
二、案經臺北市政府警察局信義分局報請臺灣臺北地方法院檢察署檢察官偵查起訴。
    理  由
一、右揭事實，業據被告甲○○於警訊及偵審中坦承不諱，且被告經警於九十年一月
    三十一日晚上八時二十分許，查獲時所採集之尿液經送鑑定，確有安非他命之陽
    性反應，有台北市立療養院九十年二月十二日煙毒尿液檢驗報告書一紙在卷可稽
    。又被告前因二次違反毒品危害防制條例施用第二級毒品安非他命案件，經本院
    裁定送觀察、勒戒後，第一次因無繼續施用毒品之傾向，為臺灣臺北地方法院檢
    察署檢察官不起訴處分確定；第二次則因有繼續施用毒品傾向，經臺北地方法院
    檢察署檢察官先送強制戒治後，復經本院合議管轄第二審以八十九年度簡上字第
    一四五號撤銷原判決，並判處有期徒刑四月，如易科罰金，以三百折算一日確定
    等情，復有該署檢察官不起訴處分書一紙、本院判決書、裁定各一份、刑案資料
    查註紀錄表一份在卷可按，足見被告前開自白內容與事實相符，應可採信，本件
    事證明確，被告犯行堪以認定，應予依法論科。
二、按犯毒品危害防制條例第十條之罪，經送觀察勒戒後，認無繼續施用毒品傾向，
    經檢察官為不起訴處分確定後，五年內再犯第十條之罪，經觀察勒戒後，認有繼
    續施用毒品之傾向或三犯以上者，不適用前項之規定（由檢察官為不起訴處分）
    ，毒品危害防制條例第二十條第三項定有明文。查被告前分別因施用第二級毒品
    安非他命案件，經本院先後二次裁定送觀察、勒戒後，第一次因無繼續施用毒品
    之傾向，為檢察官不起訴處分確定；第二次則因有繼續施用毒品傾向，經本院合
    議管轄第二審撤銷原判決，並判處有期徒刑四月，如易科罰金，以三百折算一日
    確定，此次再行施用第二級毒品安非他命，屬毒品危害防制條例第二十條第三項
    後段所稱之三犯，核其所為，係犯毒品危害防制條例第十條第二項之施用第二級
    毒品罪。又被告持有安非他命吸用，其持有第二級毒品安非他命之低度行為，應
    為施用第二級毒品安非他命之高度行為所吸收，不另論罪。爰審酌被告已有二次
    因施用第二級毒品經檢察官為不起訴處分或法官判刑之紀錄，此次再違反禁令，
    非法吸用足以導致精神障礙及生命危險之成癮性化學合成藥物惡性非輕，及其犯
    罪之動機、目的、所受之刺激、家庭缺乏良好教育環境、智識程度，所生危害及
    犯罪後尚能坦承犯行，知所悔改之犯罪後態度等一切情狀，量處如主文所示之刑
    ，以資懲儆。至於扣案之第二級毒品安非他命一包（淨重０‧七一公克）、安非
    他命殘渣袋三只、含安非他命殘渣之分裝杓一支、吸食器一組、分裝袋三包（內
    有分裝袋共十五只）、電子秤一台及酒精燈一個，業據被告於警偵訊及本院審理
    中否認為其所有，且陳稱係綽號「阿奇」之人所有之物，而既無積極之證據，足
    認前開扣案之物與本案被告涉犯施用毒品犯行間有直接之關聯，爰均不為沒收之
    諭知。公訴人認應沒收容有誤會。
三、末按，曾受有期徒刑之執行完畢，或受無期徒刑或有期徒刑一部之執行而赦免後
    ，五年以內再犯有期徒刑以上之罪者，為累犯，加重本刑至二分之一，刑法第四
    十七條定有明文。前開法文中所謂「受有期徒刑之執行完畢」，即應包括單一罪
    刑及數罪併罰所定執行刑之執行完畢而言，故行為人若犯有應併合處罰之數罪，
    經法院分別判處有期徒刑確定，其中一罪之有期徒刑先執行期滿後，法院經檢察
    官之聲請，以裁定定其數罪之應執行刑確定後，其在未裁定前已先執行之有期徒
    刑之罪，因嗣後各合併他罪定應執行刑之結果，檢察官所換發之執行指揮書，係
    執行應執行刑，其前已執行之有期徒刑部分，僅應予以扣除，而不能認為已執行
    完畢。查本案被告甲○○曾於八十八年七月間因違反毒品危害防制條例案件，經
    本院以八十八年度訴字第五二六號判處應執行有期徒刑八月確定。並於八十九年
    九月二十九日縮短刑期執行完畢。復於前開裁判確定前之八十八年二月間，因違
    反毒品危害防制條例案件，經本院以八十八年度北簡字第一三三０號判處有期徒
    刑四月，如易科罰金，以三百元折算一日。經本院合議管轄第二審以八十九年度
    簡上字第一四五號，撤銷原判決，判處有期徒刑四月，如易科罰金，以三百元折
    算一日確定。前開三罪間，經本院以九十年度聲字第一四號裁定更定其應執行刑
    為有期徒刑一年，扣除前已執行之有期徒刑八月部分，仍有四個月之殘刑尚未執
    行完畢等情，此有台灣高等法院被告全國前案紀錄表、台灣高等法院檢察署刑案
    紀錄簡覆表、本院九十年度聲字第一四號裁定、電話記錄各一份在卷可考，而被
    告既於定執行刑為有期徒刑一年後，扣除已執行之八個月，尚餘四月之殘刑尚未
    服刑，揆依前揭說明，自無累犯之構成，附此敘明。
據上論斷，應依刑事訴訟法第四百五十二條、第二百九十九條第一項前段、毒品危害
防制條例第十條第二項，判決如主文。
本案經檢察官盧筱筠到庭執行職務
中    華    民    國         九十       年     三        月     二十九  日
                                      臺灣臺北地方法院刑事第七庭
                                          法  官  蔡  世  祺
右正本證明與原本無異。
如不服本判決，應於判決送達後十日內，向本院提出上訴狀。
論罪科刑法條：毒品危害防制條例第十條第二項。


司法院資訊處製作；財團法人民間司法改革基金會備份。
